【裁判字號】    95,裁,2719
【裁判日期】    951130
【裁判案由】    公寓大廈管理條例
【裁判全文】
最  高  行  政  法  院  裁  定
                                     95年度裁字第02719號
聲  請  人  甲○○        送達.
上列聲請人與相對人臺北縣政府間因公寓大廈管理條例事件，對
於中華民國95年8月17日本院95年度裁字第1783號裁定，聲請再
審。本院裁定如下：
    主  文
再審之聲請駁回。
再審訴訟費用由聲請人負擔。
    理  由
一、按對於確定裁定聲請再審，依行政訴訟法第283條準用同法
    第277條第1項第4款之規定，必須表明再審理由及關於再審
    理由並遵守不變期間之證據。所謂表明再審理由，必須指明
    確定裁定有如何合於行政訴訟法第273條所定再審事由之具
    體情事，始為相當，倘僅泛言有再審事由而無具體情事者，
    仍難謂已合法表明再審事由，所為再審之聲請，即屬不合法
    。
二、本件聲請人與相對人臺北縣政府間因公寓大廈管理條例事件
    ，關於追加之訴（請求判決命相對人賠償其新臺幣297萬元
    ，聲請人對其聲請補充判決）部分，經原審法院93年度訴字
    第1014號裁定駁回，聲請人不服，提起抗告，亦經本院95年
    度裁字第848號裁定駁回在案，聲請人復對之聲請再審，經
    本院95年度裁字第1783號裁定（以下稱原裁定）駁回其前訴
    訟程序之再審之聲請，聲請人仍表不服，對原裁定聲請再審
    。原裁定以：本件聲請人對本院95年度裁字第848號裁定聲
    請再審，僅主張該裁定不當，依行政訴訟法第273條之規定
    聲請再審，而未具體表明該裁定有行政訴訟法第273條何款
    項之再審事由及其再審事由之具體情事，其再審之聲請難謂
    合法，應予駁回為由，駁回聲請人前次再審之聲請。而本件
    聲請再審意旨略謂：相對人臺北縣政府之不當處分，造成其
    損害，附帶請求國家賠償，而脫漏判決，為此聲請補充判決
    、抗告及聲請再審均被駁回；原裁定有行政訴訟法第273條
    第1項第1款適用法律顯有錯誤、第2款判決理由與主文顯有
    矛盾，以及第14款原裁定就足以影響判決之重要證物漏未斟
    酌等語。惟查上開聲請意旨所陳各節，無非係就本件之實體
    法律關係加以主張，而僅列出前揭行政訴訟法第273條第1項
    第1款、第2款及第14款規定，並未具體表明再審理由；然對
    於原裁定以未具體表明再審事由為不合法而駁回之論斷，究
    有何合乎行政訴訟法第273條所定再審事由之具體事實，聲
    請人並未具體指明，尚難認已合法表明再審事由，揆諸首揭
    說明，本件聲請再審為不合法，應予駁回。
三、依行政訴訟法第283條、第278條第1項、第104條、民事訴訟
    法第95條、第78條，裁定如主文。
中    華    民    國    95    年    11    月    30    日
                  第一庭審判長法  官  葉  振  權
                              法  官  陳  秀  美
                              法  官  劉  鑫  楨
                              法  官  梁  松  雄
                              法  官  劉  介  中
以  上  正  本  證  明  與  原  本  無  異
中    華    民    國    95    年    12    月    1     日
                              書記官  王  史  民


司法院資訊處製作；財團法人民間司法改革基金會備份。
